【裁判字號】    97,訴,398
【裁判日期】    970229
【裁判案由】    毒品危害防制條例
【裁判全文】
臺灣高雄地方法院刑事判決               97年度訴字第398號
公  訴  人  臺灣高雄地方法院檢察署檢察官
被      告  乙○○
                    （現於台灣高雄第二監獄執行中）
上列被告因毒品危害防制條例案件，經檢察官提起公訴（96年度
毒偵字第10192 號、第10763 號），被告於準備程序中就被訴事
實為有罪之陳述，經本院告知簡式審判程序之旨，並聽取被告與
公訴人之意見後，本院裁定進行簡式審判程序，判決如下：
    主  文
乙○○犯施用第一級毒品貳罪，各處有期徒刑柒月。應執行有期
徒刑壹年。
    事  實
一、乙○○前因施用毒品案件，經本院以95年度毒聲字第2051號
    裁定送觀察、勒戒後，認無繼續施用毒品之傾向，於民國96
    年2 月8 日觀察、勒戒執行完畢釋放，並經臺灣高雄地方法
    院檢察署檢察官於96年2 月6 日以96年度毒偵字第66號為不
    起訴處分確定；復因施用毒品案件，經本院以96年度訴字第
    3455號判處應執行有期徒刑1 年確定。詎猶不知戒絕毒癮，
    明知海洛因係毒品危害防制條例第2 條第2 項第1 款所明定
    之第一級毒品，不得持有、施用，竟於觀察、勒戒執行完畢
    釋放後5 年內，復基於施用第一級毒品海洛因之犯意，於96
    年9 月16日上午9 時許，在其高雄縣旗山鎮○○街48號住處
    ，以將第一級毒品海洛因摻水加入注射針筒內注射之方式，
    施用第一級毒品海洛因1 次，嗣於96年9 月19日10時20分許
    許，在高雄縣旗山鎮○○路600 號前，因形跡可疑，經警盤
    查，並徵得其同意採集尿液送驗，結果呈現嗎啡陽性反應，
    ；又基於施用第一級毒品海洛因之犯意，於96年11月18日上
    午10時許，在上開住處，以同一方式，施用第一級毒品海洛
    因1 次，嗣於96年11月18日15時許，行經高雄縣旗山鎮○○
    ○路前，因形跡可疑，經警盤查，並徵得其同意採集尿液送
    驗，結果呈現嗎啡陽性反應，始悉上情。
二、案經高雄縣政府警察局旗山分局報請臺灣高雄地方法院檢察
    署檢察官偵查起訴。
    理  由
一、按被告乙○○所為係犯死刑、無期徒刑、最輕本刑為3 年以
    上有期徒刑以外之罪，其於準備程序中就被訴事實為有罪之
    陳述，經受命法官告知簡式審判程序之旨，並聽取公訴人、
    被告之意見後，本院合議庭認為適宜由受命法官獨任進行簡
    式審判程序，依刑事訴訟法第273 條之1 第1 項規定，裁定
    由受命法官獨任進行審判程序，合先敘明。
二、上揭事實，業據被告於警詢、本院審理時供承不諱，且被告
    於96年9 月19日10時20分許、96年11月18日15時許，為警查
    獲後，分別採集其尿液送檢驗之結果，均呈嗎啡陽性反應，
    有台灣檢驗科技股份有限公司KＺ000000000000號、KH2007B0
    000000號濫用藥物尿液檢驗報告、高雄縣政府警察局旗山分
    局毒品危害防制條例案件嫌犯代號與真實姓名對照表、高雄
    縣政府旗山分局廣福派出所偵辦毒品案件嫌疑犯尿液採證檢
    驗對照表各1 紙附卷可稽。又海洛因服用後於24小時內，經
    由尿液排出之量可能達施用劑量之80%。另MichaelL.Smuth
    等人針對不同受試者，以注射方式給予一次劑量3mg至12mg
    海洛因進行試驗結果顯示注射劑量增加，可檢出嗎啡陽性反
    應（濃度高於或等於300ng/ml）之時間亦有延長之趨勢，而
    不同受試者可檢出嗎啡陽性之時間各異，平均為1 至2 天，
    惟部分注射12mg海洛因者，至72小時仍可檢出微量嗎啡成分
    ，故若服用高劑量海洛因，其尿液在72至96小時內，仍有檢
    出嗎啡成分可能性，業經行政院衛生署管製藥品管理局92年
    2 月7 日管檢字第0920000881號函示明確。是被告供述其於
    96年9 月19日10時20分許，為警查獲前3 日即同年9 月16日
    上午9 時許，有吸食毒品之行為乙節，核屬有據。是被告之
    任意性自白核與事實相符，洵堪採為論罪科刑之依據。本案
    事證明確，被告上開施用毒品犯行，均堪認定。
三、按觀察、勒戒或強制戒治執行完畢釋放後，5 年內再犯毒品
    危害防制條例第10條施用毒品之罪者，應依法追訴，毒品危
    害防制條例第23條第2 項定有明文。本件被告因施用毒品案
    件，經本院以95年度毒聲字第2051號裁定送觀察、勒戒後，
    認無繼續施用毒品之傾向，於96年2 月8 日觀察、勒戒執行
    完畢釋放，並經臺灣高雄地方法院檢察署檢察官於96年1 月
    2 日以96年度毒偵字第66號為不起訴處分確定，此有臺灣高
    雄地方法院檢察署刑案資料查註紀錄表、全國施用毒品案件
    紀錄表及臺灣高等法院被告前案紀錄表各1 份在卷可參，是
    被告於觀察、勒戒執行完畢釋放後，5 年內再犯本件施用毒
    品罪行，依前開法條之規定，應依法追訴，本院就被告本件
    施用毒品犯行，自得依法論罪科刑。
四、核被告所為，均係犯毒品危害防制條例第10條第1 項之施用
    第一級毒品海洛因罪。其持有第一級毒品海洛因之低度行為
    ，均為施用第一級毒品海洛因之高度行為所吸收，均不另論
    罪。被告上開二罪，犯意個別，行為互殊，應分論併罰。本
    院爰審酌被告前經觀察、勒戒及處刑後，仍未能戒絕其毒癮
    而再次違犯施用毒品罪，量刑本不應從輕，惟念其犯後坦承
    犯行，態度良好，且施用毒品乃自戕一己之身體健康，並具
    有病患性人格之特質，行為本身對社會所造成之危害並非直
    接、鉅大，及其犯罪之動機、目的、手段等一切情狀，分別
    量處如主文所示之刑，並合併定其應執行刑為如主文所示。
據上論斷，應依刑事訴訟法第273 條之1 第1 項、第299 條第1
項前段，毒品危害防制條例第10條第1 項，刑法第11條前段、第
51條第5 款，判決如主文。
本案經檢察官甲○○到庭執行職務。
中    華    民    國    97    年    2    月     29    日
                  刑事第十三庭  法  官  郭宜芳
以上正本證明與原本無異。
如不服本判決，應於判決送達後10日內，向本院提出上訴狀。
中    華    民    國    97    年    3     月    3     日
                                書記官  何承育
附錄本判決論罪法條全文：
毒品危害防制條例第10條：
施用第一級毒品者，處6月以上5年以下有期徒刑。
施用第二級毒品者，處3年以下有期徒刑。


司法院資訊處製作；財團法人民間司法改革基金會備份。
